臺灣臺北地方法院民事裁定
111年度重勞訴字第1號
原      告  陳曉昀  
            王冠文  

            簡志偉  
            施文蕙  

            邱俊佑  

            周紹軒  
            陳啟新  
            王偉哲  

            蔡仁傑  

            吳曼甄  

            黃泰衡  
            黃潔怡  
            林慧雅  



            張凱博  



            杜玟儀  

            林韋樵  
            易琳容  

            左可行  

            林俞妏  
            林昱寧  
            黃友志  
            張芳菁  

            魏婉倫  
            王錦堂  

            江榮座  
            許秀雯  
            劉偀裕  
            江軒佑  
            林培培  
            陳貞妤  
            賴維信  
            李建成  

共      同
訴訟代理人  曾翔律師  
            蔡晴羽律師
上列原告與被告花旗（台灣）商業銀行股份有限公司間請求給付
工資事件，本院裁定如下：
    主  文
原告應於收受本裁定後五日內，繳納裁判費新臺幣貳萬伍仟伍佰
壹拾伍元，逾期未繳納，即駁回其訴。
    理  由
一、按提起民事訴訟，應依民事訴訟法第77條之13規定，按訴訟
    標的價額繳納裁判費，此乃必備之程式；而原告之訴起訴不
    合程式或不備其他要件者，法院應以裁定駁回之，但其情形
    可以補正者，審判長應定期間先命補正，此觀民事訴訟法第
    249 條第1 項但書第6 款自明。另以一訴主張數項標的者，
    其價額合併計算之，民事訴訟法第77條之2 第1 項本文亦有
    明文。復主觀之訴之合併，如各原告一起起訴、一起上訴，
    並一起繳交裁判費，縱為普通之共同訴訟，法並無禁止合併
    計算訴訟標的價額及訴訟費用之規定；惟普通共同訴訟，雖
    係於同一訴訟程序起訴或應訴，但共同訴訟人與相對人間乃
    為各別之請求，僅因訴訟便宜而合併提起訴訟，俾能同時辯
    論及裁判而已，係單純之合併，其間既無牽連關係，又係可
    分，依民事訴訟法第55條共同訴訟人獨立原則，由共同原告
    所提起或對共同被告所提起之訴是否合法，應各自判斷，互
    不影響，其中一人之行為或他造對於共同訴訟人中一人之行
    為及關於其一人所生之事項，其利害不及於他共同訴訟人。
    各共同訴訟人間之訴訟標的之金額或價額，應各自獨立，亦
    得合併加計總額核定訴訟費用，予共同訴訟人選擇，避免有
    因其一人不分擔訴訟費用而生不當限制他共同訴訟人訴訟權
    之虞，並與普通共同訴訟之獨立原則有違（最高法院98年度
    台聲字第1196號、110 年度台抗字第194 號裁定要旨參照）
    。復因給付工資涉訟，勞工起訴暫免徵收裁判費三分之二，
    同觀勞動事件法第12條第1 項亦悉。
二、經查，原告前因聲請勞動調解，固繳納勞動調解聲請費新臺
    幣（下同）3,000 元，但本件已於民國110 年12月20日依勞
    動事件法第31條第1 項規定視為調解不成立，自應續行訴訟
    。查本件原告係一同起訴請求被告給付第三季獎金，且原告
    表示欲合併加計總額核定訴訟費用，由全體共同分擔訴訟費
    用，此有有本院勞動調解程序筆錄在卷可徵（見本院卷二第
    13頁），職是，本件訴訟標的金額共計853 萬1,278 元，本
    應徵收第一審裁判費8 萬5,546 元，但參首揭規定，得暫免
    徵收第一審裁判費2/3 即5 萬7,031 元（計算式：85,546×
    2/3 ≒57,031，元以下四捨五入），再扣減原先繳納之勞動
    調解聲請費3,000 元，故原告應暫先繳納2 萬5,515 元（計
    算式：85,546－57,031－3,000 ＝25,515）裁判費。茲依首
    開規定，限原告於本件裁定送達後5 日內，向本院補繳上述
    不足額之裁判費，逾期不繳，即駁回原告之訴，特此裁定。
中　　華　　民　　國　 111　　年　　3 　　月　　24　　日
                  勞動專庭  法　官　黃鈺純
以上正本係照原本作成。
本裁定不得抗告。
中　　華　　民　　國　 111　　年　　3 　　月　　24　　日
                            書記官  施盈如